臺灣臺北地方法院刑事判決　　　　　　 96年度簡上字第125號
上　訴　人
即　被　告　甲○○
上列被告因動產擔保交易法案件，不服本院中華民國96年2月27
日96年度簡字第570號第一審簡易判決（聲請簡易判決處刑案號
：臺灣臺北地方法院檢察署96年度偵緝字第12號），提起上訴，
本院管轄第二審之合議庭審理，判決如下︰
    主  文
上訴駁回。
甲○○緩刑貳年。
    事  實
一、甲○○於民國89年7 月12日，向裕融企業股份有限公司（下
    稱裕融公司）購買車牌號碼6A─5253號自用小客車。並以其
    所購買之上開車輛，向裕融公司以動產擔保交易法之動產抵
    押方式申辦貸款新臺幣（下同）64萬9980元，用以支付買賣
    價款。雙方約定貸款本息89年8月30日起至92年6 月30日止，
    ，每2個月為1 期，共分18期，每次應繳3萬6110元。於未清
    償完畢前，甲○○應將抵押標的物停放於臺北市○○區○○
    路369號5樓之4 附近，未經裕融公司之同意，不得任意遷移
    或為其他出質、出賣等處分。詎甲○○於設定動產擔保抵押
    取得前開貸款後，僅繳交34萬3045元後，尚有30萬6935元未
    付清之際，即未再付款，並意圖不法之利益，於91年7月2日
    將上揭車輛持往臺北市○○區○○路2段412號京華當鋪出質
    典當，得款10餘萬元，致裕融公司無法占有該動產抵押權標
    的物以行使其抵押權，追償無著而受有損害。
二、案經裕融公司訴由臺灣臺北地方法院檢察署檢察官偵查聲請
    簡易判決處刑。
    理  由
一、訊據上訴人即被告甲○○於本院審理時坦承上揭犯行不諱，
    並據告訴人代理人乙○○指訴在案，復有汽車附條件買賣契
    約書、臺北市監理處函、臺北市監理處公告動產擔保交易登
    記證明書、汽車新領牌照登記書等在卷可稽（以上參偵字第
    24025號卷第11-13頁）、臺北市當鋪商業同業公會92年8 月
    19日證明書（參偵緝字第12號卷第29頁）、交通部公路總局
    臺北區監理所基隆監理站96年1月16日北監基一字第0960000
    583 號函暨所附之系爭車輛過申請登記書及汽車車主異動歷
    史查詢表（參同上偵緝卷第33-35 頁）、交通部公路總局臺
    北區監理所96年1 月22日0960021371號函暨所附系爭車輛93
    年6月2 日過戶登記申請書（參同上偵緝卷第41-47頁）、臺
    北市監理處96年1月23日北市監三字第09660284700號函暨所
    附之系爭車輛過戶登記書（參同上偵緝卷第48-50 頁）在卷
    可稽。足認被告前開出於任意性所為之自白，核與事實相符
    ，而可採信。從而，本件被告違反動產擔保交易法之規定，
    出質動產抵押標的物之犯行，事證明確，堪予認定。
二、被告行為後，刑法於94年1月7日修正通過，於94年2月2日公
    布，並於95年7月1日施行。按行為後法律有變更者，適用行
    為時之法律，但行為後之法律有利於行為人者，適用最有利
    於行為人之法律，現行刑法第2條第1項訂有明文。被告行為
    時之刑法第33條第5款規定：罰金為1元以上。經折算為新臺
    幣後，為新臺幣3元以上。修正後之刑法第33條第5款規定：
    罰金為新臺幣1000元以上。是比較新、舊法之結果，被告行
    為時之舊法對其較為有利。是核被告所為，係違反動產擔保
    交易法第38條意圖不法之利益，將標的物出質，致生損害於
    債權人罪。原審以上訴人前開犯行事證明確，依刑事訴訟法
    第449條第1項前段、第3項、第454條第2 項，動產擔保交易
    法第38條、刑法第2條第1項前段、第11條前段、修正前刑法
    第41條第1項前段，罰金罰鍰提高標準條例第1條前段、及修
    正前罰金罰鍰提高標準條例第2 條規定，量處上訴人有期徒
    刑3 月，並諭知易科罰金之折算標準，其認事用法及量刑均
    屬妥適。被告以原審量刑過重為由提起上訴，請求減輕其刑
    ，為無理由，自應將其上訴駁回。惟，被告前於74年間，因
    故意犯毀棄損壞罪，經受有期徒刑4 月之宣告，並已於74年
    10月17日易科罰金執行完畢，此有臺灣高等法院被告前案記
    錄表一紙附卷可憑，其受前開有期徒刑之執行完畢後，5 年
    內未曾再因故意犯罪而受有期徒刑以上刑之宣告，其因一時
    失慮而再罹刑章，且事後已與被害人達成和解，按期繳付分
    期款中，此有和解書在卷可稽（附於本院上訴審卷），並經
    本院向告訴人代理人電話確認，亦有公務電話紀錄附卷可考
    ，其對所犯罪行顯具悔意，其經此偵審程序及科刑教訓後，
    自當知所警惕而無再犯之虞，因認原審所宣告之刑，以暫不
    執行為適當。而按被告行為後，刑法第74條緩刑之規定於上
    開期日亦經一併修正。而犯罪在新法施行前，新法施行後緩
    刑之宣告，應適用新法第74條規定，此有最高法院之上開第
    8次刑事庭會議可資參照。爰併依修正後刑法第74條第1項第
    1款規定宣告不附負擔之緩刑2年，用啟自新。
據上論斷，應依刑事訴訟法第455條之1 第1項、第3項、第368條
，修正後刑法第74條第1款第2款，判決如主文。
本案經檢察官陳焜昇到庭執行職務。
中　　華　　民　　國　　96　　年　　5 　　月　　31　　日
                    刑事第四庭  審判長法  官  劉慧芬
                                      法  官  呂政燁
                                      法  官  李桂英
不得上訴。
                                      書記官　黃鈴容
中　　華　　民　　國　　96　　年　　5 　　月　　31　　日
附論罪科刑依據法條：
動產擔保交易法第38條
 (處分標的物之處罰)
動產擔保交易之債務人，意圖不法之利益，將標的物遷移、出賣
、出質、移轉、抵押或為其他處分，致生損害於債權人者，處3
年以下有期徒刑、拘役或科或併科6000元以下之罰金。
